---
title: "Analyse"
output: html_document
date: "2024-11-14"
---

```{r setup, include=FALSE}
knitr::opts_chunk$set(echo = TRUE)
```

## 
```{r}
#Charger les données : 
library(carData)
BDD <- TitanicSurvival
```

Présentation des données : 
Le data frame "BDD" contient 1309 observations avec 4 variables :

1- survived : survie du passager (yes ou no), variable catégorielle binaire.

2- sex : sexe du passager (female ou male), variable catégorielle nominale.

3- age : âge en années (avec 263 valeurs manquantes), variable numérique continue.

4- passengerClass : classe du billet (1st, 2nd, 3rd), variable catégorielle ordinale.

```{r}
#Présentez les statistiques descriptives
summary(BDD)
```

```{r}
library(ggplot2)
# Graphique pour la répartition des survivants en fonction du sexe
ggplot(BDD, aes(x = sex, fill = survived)) +
  geom_bar(position = "dodge") +
  labs(title = "Répartition des survivants en fonction du sexe",
       x = "Sexe",
       y = "Nombre",
       fill = "Survie") +
  theme_minimal()
```

```{r}
#Graphique : Répartition des survivants en fonction de la classe
ggplot(BDD, aes(x = passengerClass, fill = survived)) +
  geom_bar(position = "dodge") +
  labs(title = "Répartition des survivants en fonction de la classe",
       x = "Classe",
       y = "Nombre",
       fill = "Survie") +
  theme_minimal()
```


```{r}
#Représentation l’age en fonction de la variable survived.
ggplot(BDD, aes(x = as.factor(survived), y = age, fill = as.factor(survived))) +
  geom_boxplot() +
  labs(title = "Répartition de l'âge en fonction de la survie",
       x = "Survie (0 = Non, 1 = Oui)",
       y = "Âge",
       fill = "Survécu") +
  theme_minimal()
```



